---
title: "AmesHousing"
description: |
  AmesHousing EDA.
author:
  - name: Soo Yean Jung
date: 03-14-2021
output:
  distill::distill_article:
    self_contained: false
    code_folding: TRUE
---

## 1. 데이터 준비, 패키지 준비
```{r setup}
library(AmesHousing)
library(dplyr)
library(ggplot2)

```

```{r data, include=FALSE}
AmesHousing :: ames_raw
```

## 2. 데이터 파악

데이터를 분석하기에 앞서 데이터를 파악해보자.
미국 Ames지역에 있는 2930개의 주택통계정보를 담은 AmesHousing 데이터를 이용할 것이다

```{r AmesHousing}
dim(ames_raw)
```
우리는 2930개의 주택에 대한 82가지 변수의 통계자료로 구성되어 있음을 알 수 있다.
변수가 너무 많기 때문에 $SalePrice에 영향을 미치는 변수를 고려해 원하는 데이터로 가공하려고 한다.

```{r}
glimpse(ames_raw)
```

우리가 궁금해 하는 것은 $SalePrice
위의 변수를 살펴보았을 때 관심이 가는 변수는 $ `Year Built`


##  3. 데이터 분석: 리모델링이 주택가격에 영향을 미칠 것인가?
  일반적으로 건물은 노후할 수록 감가가 이루어질 것으로 예측할 수 있다. 
  데이터를 통해 실제로 건물이 지어진지 오래될 수록 가격이 덜 나가는지 살펴보도록하자.
  이후에 건물이 노후할 수록 sale price가 싸다면 리모델링을 할 경우 그렇지 않은 경우보다  더 높은 가격에 매매할 수 있을지 알아보도록하자.

### 1)Year Built에 따른 SalePrice 차이

```{r}
yd <- ames_raw %>% select(`Year Remod/Add`, SalePrice)
ggplot(data=yd, aes(x = `Year Remod/Add`, y = SalePrice))+geom_point()
```
위의 그래프를 통해 대체로 최근 지어진 건물일 수록 가격이 높아지는 것으로 볼 수 있지만, 저가의 건물들을 비교하면 건축년도와 관계없이 비슷한 가격대에 형성되어 있음을 알 수 있어서 판단이 쉽지 않다. 
20년마다 데이터를 묶어서 1960년 이전, 1980년 이전, 2000년 이전에 지어진 주택과 200년 이후에 지어진 주택의 범주별로 주택가격을 비교해보자.

### 2) 20년범주로 기간 나누어서 주택가격 비교
```{r}
ames_raw <- ames_raw %>% 
  mutate(y_built = ifelse(`Year Built`<1960, "~1960",
                          ifelse(`Year Built` <=1980, "~1980",
                                 ifelse(`Year Built` <=2000, "~2000","2000~"))))
table(ames_raw$y_built)

```

```{r}
ames_price <- ames_raw %>% 
                filter(!is.na(SalePrice)) %>% 
                group_by(y_built) %>% 
                summarise(mean_saleprice = mean(SalePrice))
      
ames_price
```

```{r boxplot}
ggplot(data = ames_raw, aes(x = y_built, y = SalePrice))+geom_boxplot()
```
### 3) 리모델링이 이루어진 경우 기간별 주택가격 비교(1년이내 리모델링 구분)

변수를 리모델링이 이루어지지 않은 주택은 nonremod, 리모델링이 준공 후 1년이내에 이루어진 주택이면 remod1, 1년 이후에 이루어진 경우는 remod2로 한다.
리모델링이 1년 이내에 이루어진 경우는 노후에 의한 재건축/리모델링 보다 하자수리 또는 기존 공사 보강으로 보았다.

```{r}
ames_raw <- ames_raw %>% 
  mutate(Year = `Year Remod/Add`-`Year Built`) %>% 
  mutate( yy = ifelse(Year == 1, "remod1",
                      ifelse(Year > 1, "remod2", "nonremod")))

table(ames_raw$yy)
```
```{r}
yy_price <- ames_raw %>% 
                filter(!is.na(SalePrice)) %>% 
                group_by(y_built, yy) %>% 
                summarise(mean_saleprice = mean(SalePrice))

yy_price
```

```{r boxplot2}
ggplot(data = ames_raw, aes(x = y_built, y = SalePrice, fill = yy))+geom_boxplot()
```

### 4) 1년이내 리모델링 0년 간주
```{r}
ames_raw <- ames_raw %>% 
  mutate(Year = `Year Remod/Add`-`Year Built`) %>% 
  mutate( y_re = ifelse(Year > 1, "re", "n_re"))

table(ames_raw$y_re)
```

```{r}
y_re_price <- ames_raw %>% 
                filter(!is.na(SalePrice)) %>% 
                group_by(y_built, y_re) %>% 
                summarise(mean_saleprice = mean(SalePrice))

y_re_price
```

```{r boxplot3}
ggplot(data = ames_raw, aes(x = y_built, y = SalePrice, fill = y_re))+geom_boxplot()
```



