---
title: "AmesHousing"
description: |
  AmesHousing EDA.
author:
  - name: Hannah646
date: 03-14-2021
output:
  distill::distill_article:
    self_contained: false
    code_folding: TRUE
---


## 1. 데이터 준비, 패키지 준비
```{r setup}
library(AmesHousing)
library(dplyr)
library(ggplot2)

```

```{r data, include=FALSE}

AmesHousing :: ames_raw
```

## 2. 데이터 파악

데이터를 분석하기에 앞서 데이터를 파악해보자.
미국 Ames지역에 있는 2930개의 주택통계정보를 담은 AmesHousing 데이터를 이용할 것이다

```{r AmesHousing}
dim(ames_raw)
```
우리는 2930개의 주택에 대한 82가지 변수의 통계자료로 구성되어 있음을 알 수 있다.
변수가 너무 많기 때문에 $SalePrice에 영향을 미치는 변수를 고려해 원하는 데이터로 가공하려고 한다.

```{r}
glimpse(ames_raw)
```

우리가 궁금해 하는 것은 $SalePrice
위의 변수를 살펴보았을 때 관심이 가는 변수는 $ `Bldg Type`|$ `House Style`|$ `Overall Qual`|$ `Overall Cond`|$ `Year Built`


##  3. 데이터 분석: 리모델링이 주택가격에 영향을 미칠 것인가?
  일반적으로 건물은 노후할 수록 감가가 이루어질 것으로 예측할 수 있다. 
  데이터를 통해 실제로 건물이 지어진지 오래될 수록 가격이 덜 나가는지 살펴보도록하자.
  이후에 건물이 노후할 수록 sale price가 싸다면 리모델링을 할 경우 그렇지 않은 경우보다  더 높은 가격에 매매할 수 있을지 알아보도록하자.

### 1)Year Built에 따른 SalePrice 차이

```{r}
yd <- ames_raw %>% select(`Year Remod/Add`, SalePrice)
ggplot(data=yd, aes(x = `Year Remod/Add`, y = SalePrice))+geom_point()
```
위의 그래프를 통해 대체로 최근 지어진 건물일 수록 가격이 높아지는 것으로 볼 수 있지만, 저가의 건물들을 비교하면 건축년도와 관계없이 비슷한 가격대에 형성되어 있음을 알 수 있어서 판단이 쉽지 않다. 
20년마다 데이터를 묶어서 1960년 이전, 1980년 이전, 2000년 이전에 지어진 주택과 200년 이후에 지어진 주택의 범주별로 주택가격을 비교해보자.


```{r}
ames_raw <- ames_raw %>% 
  mutate(y_built = ifelse(`Year Built`<1960, "~1960",
                          ifelse(`Year Built` <=1980, "~1980",
                                 ifelse(`Year Built` <=2000, "~2000","2000~"))))
table(ames_raw$y_built)
qplot(ames_raw$y_built)
```

변수를 리모델링이 이루어진 주택이면 remod, 리모델링이 이루어지지 않은 주택은 nonremod.
단, 리모델링이 1년 이내에 이루어진 주택의 경우 nonremod로 취급한다.

```{r}

Remod <- ames_raw %>%
      mutate(Year = `Year Remod/Add`-`Year Built`) %>% 
      filter(Year != 0 & Year != 1) %>% 
      select(Order, `Year Built`, `Year Remod/Add`, Year, SalePrice) 

```


```{r}
N_Remod <- ames_raw %>%
      mutate(Year = `Year Remod/Add`-`Year Built`) %>% 
     filter(Year == 0 | Year == 1) %>% 
     select(Order, `Year Built`, `Year Remod/Add`, Year, SalePrice)


```




